---
title: "마크다운 - markdown"
output: html_document
---

# 개요

: 데이터 사이언스를 위한 마크다운 형식.

### Installation

: R markdown 도 R과 마찬가지로 오픈소스이다. 아래와 같이 설치한다.

```{r}
install.packages("rmarkdown")
library(rmarkdown)
```

### How it works

-   YAML header 는 - - - 로 감싼다.
-   R 코드는 \`\`\` 로 감싼다.
-   text는 일반 텍스트 형식을 따른다.

### Code Chunks

#### Chunk Options

-   include = FALSE 코드와 코드 실행 결과 제외

-   echo = FALSE 최종 파일 내 코드는 제외하지만 결과는 포함한다.

-   message = FALSE 최종 파일에 메시지를 표시하지 않음

-   warning = FALSE 경고 메시지를 표시하지 않음

-   fig.cap = "..." 그림에 캡션을 넣음

#### Global Options

전역 옵션 설정은 아래와 같이 실행함

```{r}
knitr::opts_chunk$set()
```

# Code Languages

#### bash 파일 실행

```{bash}
ls *Rmd
```

#### python 코드 실행

```{r}
install.packages("reticulate")
library(reticulate)
```

```{python}

x = "hello python!"
print(x.split(' '))
```

# Parameters

R Markdown 문서는 리포터로 변환할 때의 파라미터를 지정하여 저장할 수 있다. yaml에 data: 옵션을 이용하여 파일을 지정한다.

```{r}
install.packages("marmap")
library(marmap)
```

R문서는 보고서를 만들때 필요한 파일이나 데이터를 parameter 로 저장할 수 있다.

```{r echo=FALSE}
# 실행되지 않음 ...ㅠㅠ
#install.packages("marmap")
#library(marmap)
#data(list = params$data)
#autoplot(get(params$data))
```
